最高法院刑事判決　　　　　　九十六年度台上字第三八一六號
上　訴　人　甲○○
　　　　　　　　　　CA. 91108, U.S.A.
被　　　告　辰○○
　　　　　　威　廉
　　　　　　即 Major Williams, Jr.
　　　　　　　　　　Franklin St., San Francisco, CA.
　　　　　　丙○○
　　　　　　即 Leslie R. Lopez
　　　　　　　　　　944255 Sacramento CA. 94244 U.S.A.
　　　　　　戊○○
　　　　　　即 C. Bernard Kaufman
 　　　　　　　　　 U.S.A.
　　　　　　庚○○
　　　　　　即 Andrew Castellano
 　　　　　　　　　 Pasadena CA. 91030 U.S.A.
　　　　　　辛○○
　　　　　　即 Cydney Tabor Batchelor
　　　　　　　　　　Ave. San Francisco, CA. 94143 U.S.A.
　　　　　　壬○○
　　　　　　即 Donald Robert Steedman
　　　　　　　　　　CA. 94102 U.S.A.
　　　　　　癸○○
　　　　　　即 Elizabeth M. Avila
　　　　　　多　賓
　　　　　　即 Irene Dobbins
　　　　　　　　　　CA. 94102 U.S.A.
　　　　　　子○○
　　　　　　即 Judy Harrison
　　　　　　　　　　CA. 94102 U.S.A.
　　　　　　丑○○
　　　　　　即 David S. Wesley
　　　　　　　　　　Long Beach, CA. 90802　U.S.A.
　　　　　　寅○○
　　　　　　即 Eugene W. Brott
　　　　　　　　　　Vanness Ave., 28th Floor, San
　　　　　　　　　　Francisco, CA. 94102 U.S.A.
　　　　　　丁○○
　　　　　　即 Edward Y. Kakita
　　　　　　　　　　90012 U.S.A.
　　　　　　己　○
　　　　　　即 Paul A. Turner
　　　　　　艾　蔘
　　　　　　即 David Stuart Eisen
　　　　　　　　　　Los Angeles, CA. 90071, U.S.A.
　　　　　　午○○
　　　　　　即 Gerald Varno Hollingsworth, Jr.
　　　　　　　　　　U.S.A.
　　　　　　落　賓
　　　　　　即 JoAnn Earls Robbins
　　　　　　　　　　Blvd. #1600 Los Angeles, CA. 90025,
　　　　　　乙○○
　　　　　　即 Linda Oliver
　　　　　　　　　　CA. 00000-0000 U.S.A.
　　　　　　卯○○
　　　　　　即 James William Obrien
　　　　　　　　　　CA. 90015 U.S.A.
　　　　　　未○○
　　　　　　即 William Foster Highberger
　　　　　　　　　　CA. 00000-0000 U.S.A.
　　　　　　巳○○
　　　　　　即 Vaino Hassan Spencer
　　　　　　　　　　Angeles, CA.90013 U.S.A.
上列上訴人因自訴被告等偽造文書等罪案件，不服台灣高等法院
中華民國九十二年五月二十三日第二審判決（九十年度上訴字第
一五九一號，自訴案號：台灣士林地方法院八十六年度自字第一
一０號），提起上訴，本院判決如下：
    主  文
上訴駁回。
    理  由
按刑事訴訟法第三百七十六條所列各罪之案件，經第二審判決者
，不得上訴於第三審法院，法有明文。本件上訴人甲○○自訴被
告等人涉犯刑法第一百三十二條第三項之洩密、第二百十六條、
第二百十五條、第二百十四條之行使業務上登載不實及使公務員
登載不實之文書、第三百零九條之公然侮辱、第三百十條之誹謗
、第三百十三條之妨害信用、第三百十六條之洩漏業務上秘密、
第三百十七條之洩漏業務上知悉工商秘密，及公平交易法第三十
五條、第三十七條、第三十八條等罪嫌。原審係維持第一審於民
國八十七年二月十三日諭知未○○（即William Foster Highber
ger ）、巳○○（即Vaino Hassan Spencer）部分自訴不受理，
及第一審於八十七年三月九日諭知被告辰○○無罪部分之判決，
駁回上訴人各該部分之第二審上訴；另又撤銷第一審於八十六年
十月八日及八十七年一月十二日，分別論處被告威廉（即 Major
Williams, Jr.）、丙○○（即 Leslie R.Lopez）、戊○○（即
C.Bernard Kaufman）、庚○○（即Andrew Castellano）、辛○
○（即Cydney Tabor Batchelor）、壬○○（即 Donald Robert
Steedman）、癸○○（即Elizabeth M. Avila）、多賓（即Iren
e Dobbins ）、子○○（即Judy Harrison）、丑○○（即David
S.Wesley ）、寅○○（即Eugene E. Brott）等人，及被告丁○
○（即Edward Y. Kakita）、己○（即Paul A. Turner）、艾蔘
（即David Stuart Eisen）、午○○（即Gerald Varno Holling
sworth, Jr.）、落賓（即JoAnn Earls Robbins）、乙○○（即
Linda Oliver）、卯○○（即James William Obrien）等人以共
同連續行使業務上登載不實之文書罪刑部分之判決，改判諭知各
該被告部分均自訴不受理；經核均屬刑事訴訟法第三百七十六條
第一款之案件。依首開說明，既經第二審判決，自不得上訴於第
三審法院，上訴人竟復提起上訴，顯為法所不許。又上開部分被
告等人既非受有罪之判決，是上訴意旨另指被告等人又犯違反組
織犯罪條例、偽造有價證券、偽造公文書、偽造私文書、誣告及
其他罪名部分（下稱違反組織犯罪條例等部分），與之即不生裁
判上一罪之關係，且違反組織犯罪條例等部分未經原審判決，自
不得提起上訴，該部分之上訴亦不合法，均應予駁回。
據上論結，應依刑事訴訟法第三百九十五條前段，判決如主文。
中　　華　　民　　國　九十六　年　　七　　月　 十三 　日
                      最高法院刑事第五庭
                          審判長法官  林　增　福
                                法官  邵　燕　玲
                                法官  張　清　埤
                                法官  陳　世　雄
                                法官  蔡　國　在
      本件正本證明與原本無異
                                      書  記  官
中　　華　　民　　國　九十六　年　　七　　月　 十八 　日
                                                Ａ
